Oscar Eduardo Ortiz Pinzón

Full Stack | Desarrollador de Software

Bogotá - Colombia (+57) 3004642976 oscardo2000@gmail.com https://www.linkedin.com/in/oscardo2000

Desarrollador de Software con 18 años de experiencia con diferentes tecnologías ahora enfocado en Microsoft Framework .Net en todas las gestiones, procesos, y desarrollo de software, donde la mejora, automatización, y optimización de tecnologías en cualquier área, ya sea técnica, operativa o administrativa, me han formado como un profesional integral. Me destaco por ser proactiva, responsable, dispuesta y comprometida a cumplir con metas desafiantes en el diseño e implementación de proyectos de Tl.

EXPERIENCIA

GlobalHitss, Desarrollador Estandar — Junio, 2019-Presente

He trabajado con el Core de negocios de Claro Colombia que maximizará y optimiza de los distintos canales de ventas para telefonía celular y fija para todos los agentes comerciales dentro de esta importante empresa de telecomunicaciones, dicho Core de negocio está siendo implementado en más de 5.000 puntos de call center en todo el país usando tecnologías más recientes.

Tecnologías Usadas: Angular, Visual Basic .Net, C#, Visual Basic 6, Oracle, Sql Server.

Corporación Universitaria Republicana – Enero 2020-Diciembre 2020

Fui docente encargado de medio tiempo en dicha institución, a mi cargo estuve encargado desde las materias básicas de principios de programación o algoritmia hasta de cátedras más avanzadas como los son las distintas optativas de profundización (II, III, IV) a lo cual obtuve un reconocimiento por un I Simposio Internacional por distintas aplicaciones us ando CV (Reconocimiento de rostros mediante ordenador).

Tecnologías Usadas: C#, Java, Python, OpenCV.

IT Consultancy, Desarrollador de Cobis para Banco Agrario de Colombia — Junio, 2018- Febrero, 2019

Acompañé en todo el desarrollo de la integración y mantenimiento entre Cobis (Core Bancario) y el Banco Agrario de Colombia, en los módulos de Cartera, Créditos y ATM (Cajeros Automáticos), los desarrollos es para toda el back end y las tecnologías asociadas a la misma para cerca de 3.000 puntos de venta, ATM, y máquinas Autónomas.

Tecnologías Usadas: C++, C#, Visual Basic 6, Oracle, AS400.

Controles Empresariales, Consultor de tecnología Microsoft — Febrero, 2017- Junio, 2018

Lideré dentro de la oficina de la ARN (Agencia para la Reincorporación y la Normalización) adscrita a la Presidencia de la República de Colombia, todo el tema de Intranet e Internet de la entidad referente al desarrollo de software y capacité a cerca de 30 oficinas en todo el país en el uso de las tecnologías asociadas.

Tecnologías Usadas: C#, Visual Basic 6, Oracle, Business Intelligence with Microsoft, SharePoint 2013, Project Server.

Para conocer toda el histórico de mi hoja de vida: https://www.linkedin.com/in/oscardo2000/

HABILIDADES

Lenguajes de Programación: C# (Intermedio), C++ (Intermedio), C, Javascript, Visual Basic 6, Visual Basic .Net, PHP, Python, OpenCV.

Frameworks y herramientas: Angular, Azure, UIPath, Word, Excel, SharePoint 2003/2007/2010/2013, Unity, Android,

Bases de datos: SQL Server, Oracle, Azure SQL, NoSql, MongoDB.

Idiomas: inglés (Intermedio), portugués (Fluido), italiano (Básico) y español (Nativo).

Certificaciones: RPA Infrastructure UIPath, RPA Solution Architect UIPath, ITIL Foundationv3, SharePoint 2007/2010.

EDUCACIÓN

Servicio Nacional de Aprendizaje (SENA) – Bogotá, Colombia

Especialización tecnológica en gestión y seguridad de base de datos, Diciembre 2019

Universidad Internacional de la Rioja. – Logroño, España (virtual)

Magister en Ingeniería de Software y Sistema Informático, Noviembre 2018

Universidad del Tolima- Ibagué/Bogotá, Colombia

Ingeniero en Sistemas, Diciembre 2011